Inventaris van het archief van het Provinciaal Bestuur en van het voorlopig Intermediair Administratief Bestuur van het voormalig Gewest Holland, 1796-1798
Nationaal Archief, Den Haag
- ARCHIEF VAN HET PROVINCIAAL BESTUUR VAN HOLLAND EN VAN HET VOORLOPIG INTERMEDIAIR ADMINISTRATIEF BESTUUR VAN HET VOORMALIG GEWEST HOLLAND
  - Bestuur, B
    - Justitie, e
      - Algemeen
        - Octrooien, verleend door het Provinciaal Bestuur. Minuten. Met bijlagen., 1796 maart 4 - 1798 januari 20.; 97-99; 2 banden en 1 pak
          - 1797 oktober 2 - 1798 januari 20., 99; 1 pak
        - Octrooien verleend door het Provinciaal Bestuur., 1797 september 12, 1798 januari 20.; 100; 3 charters
          Niet afgehaald.
        - Akten van abolitie, pardon, remissie en rappel, verleend door het Provinciaal Bestuur. Minuten. Met bijlagen., 1796 maart 16 - 1797 oktober 2.; 101; 1 pak
        - Akte waarbij het Provinciaal Bestuur vijf adjunct-revisoren aanstelt in een onbekende zaak. Minuut., 1797 juni 29.; 102; 1 stuk
        - Akten waarbij het Provinciaal Bestuur aan rekestranten surcéance van alle gerechtelijke procedures verleende gedurende de beraadslagingen over het proces. Minuten., 1798 januari 11 - 17.; 103; 3 stukken
      - Tweede Commissie tot onderzoek naar het politiek en financiële gedrag der leden en ambtenaren van de oude regering.
        1. Zie voor de eerste commissie, Archief Provisionele Representanten inv.nrs. 101-113.
        2. Op 6 juli 1796 werd de taak van deze commissie overgenomen door het Departement van Algemeen Welzijn.
        3. Zie ook de inventaris van de inbeslaggenomen papieren van W.G.F. Bentinck van Rhoon.
        - Register van notulen van de vergadering van de commissie., 1796 januari 22 - juli 6.; 104; 1 deel
        - Lijsten van stukken gedurende 1795 en 1796 ingekomen bij de eerste en tweede Commissie., 105; 2 stukken
        - Aantekeningen betreffende onderzoeken in de archieven van de gewezen stemhebbende steden van Holland., [1796].; 106; 1 pak
        - Rapport over de financiële toestand van het Noorder- en Zuiderkwartier., 1788-1790, 1796.; 107; 2 katernen
        - Register houdende alfabetische klapper op resolutien van de Staten van Holland en van de Gecommitteerde Raden tussen 1651 - 1795 betreffende de competentie van Holland op financieel en bestuurlijk gebied, opgesteld door de secretaris van het Departement van Algemeen Welzijn, L.J. Blok., [1797].; ---; 1 deel
          Zie Archief van de Staten van Holland na 1572, nummer toegang 3.01.04.01, inv.nr. 3343.
        - Stukken betreffende de teruggave van documenten, benut voor het onderzoek naar het politieke en financiële gedrag der leden en ambtenaren van de oude regering. Netten en afschriften., 1796 december 9 - 1797 december 14 en z.d.; 108; 1 omslag
          Incompleet.
    - Kerkelijke zaken, f
      - Register van bevestigingen van collaties van vicarieën door het Provinciaal Bestuur en de voorgaande besturen, 1736 - 1797 oktober 5. Met klapper en persoonsnamen, 1736 - 1792., ---; 1 deel
        Zie Archief van de Staten van Holland na 1572, nummer toegang 3.01.04.01, inv.nr. 1779.
      - Akten waarbij het Provinciaal Bestuur predikanten op verzoek tot emeritus verklaart. Minuten., 1796 maart - 1798 januari.; 109; 1 omslag
      - Akten waarbij het Provinciaal Bestuur de ontvanger-generaal der kerkelijke goederen en inkomsten opdracht geeft tot het betalen van tractementen aan predikanten wegens extra-ordinaris waarneming., 1796 - 1798 januari.; 110; 1 omslag
      - Rapport van het Provinciaal Comité over de "kerkelyke octrooyen", akten waarbij in het verleden aan de kerken, armen-, wees- en gasthuizen der godsdienstige gezindten financiële rechten zijn verleend. Met bijlagen. Met klappers., 1797 maart 11.; 111-116; 1 deel, 3 pakken en 1 omslag
        1. De bijlagen F, H, I en K ontbreken.
        2. Van bijlage E is nr. 1 vervallen en ontbreken de nrs. 134, 188, 215, 221, 214, 251 en 272.
        - Rapport. Met tabel van de gegevens uit bijlage E 1-412. Met klapper op de plaatsnamen uit bijlage E 1-412., 111; 1 deel; Gedrukt.
        - Rapport. Net., 112
        - Bijlagen A t/m D en bijlagen E 1-125., 113
        - Bijlagen E 126-275., 114
        - Bijlagen E 276-412 en G., 115
        - Klapper op de plaatsnamen uit bijlagen E 1-142. Net., 116; 1 omslag
          Identiek aan klapper in inv.nr. 111.
      - Stukken ingekomen bij het Provinciaal Bestuur betreffende het verzoek der hervormde predikanten binnen de ring van Arkel om hun het stipendium uit te keren voor het, in de periode 1 juli 1796 tot 27 mei 1797, waarnemen van het vacante predikambt., 1797 juni 1 - juli 18.; 117; 3 stukken
      - Akten van collatie van vicarieën. Minuten. Met bijlagen., 1797 september, oktober.; 118; 1 omslag
    - Militaire zaken, g
      - Missiven van municipaliteiten aan het Provinciaal Bestuur, ingevolge de resolutie van 10 mei 1796 over de vrijwillige wapenoefening van mannen in de leeftijd van 18 tot 55 jaar. Met bijlagen., 1796 mei 23 - augustus 4.; 119; 1 band en 1 stuk
        De missiven zijn genummerd 1-179.
    - Waterstaatsaangelegenheden, h
      1. Zie voor het archief van de Commissie van Superintendentie over het onderzoek naar het in cultuur brengen der duinen, het apart opgenomen archief hierna.
      2. Zie voor het archief van de Commissie tot de Superintendentie der Zeedijken en Zeeweringen, het apart opgenomen archief hierna.
      - Stukken betreffende het geschil tussen de hoofdingelanden, dijkgraaf, heemraden en enige ingelanden van de Schermer, de municipaliteit van Alkmaar en de municipaliteit van Hoorn over de inrichting van het bestuur van de Schermer. Netten en afschriften. Met bijlagen., 1796 januari 22 - 1798 januari 9.; 120; 1 pak
      - Stukken ingekomen bij het Provinciaal Bestuur betreffende de reorganisatie van het dijkbestuur van de Beemster en de geschillen hierover. Netten en afschriften., 1796 maart 5 - augustus 25.; 121; 1 omslag
      - Stukken ingekomen bij het Provincial Bestuur betreffende het geschil tussen de municipaliteit van Akersloot en de hoofdingelanden, dijkgraaf en heemraden van de Schermer over de heffing van belasting van ingezetenen van de polder door de genoemde municipaliteit. Afschriften., 1796 juli 20 en z.d.; 122; 3 stukken
      - Stuk houdende de artikelen uit het reglement voor de vervening in de Krimpenerwaard, die gewijzigd zijn ingevolge de resoluties van het Provinciaal bestuur van, 23 juni en 6 oktober 1797, z.d.; 123; 1 stuk
- ARCHIEF VAN HET PROVINCIAAL COMITÉ VAN HOLLAND EN VAN HET COMITÉ VAN HET VOORLOPIG INTERMEDIAIR ADMINISTRATIEF BESTUUR VAN HET VOORMALIG GEWEST HOLLAND
  - Algemeen, A
    - Resoluties en secrete resoluties, a
      - Resoluties van het Provinciaal Comité, 1796 april 1 - 1798 januari 22, en van het Comité van het voorlopig Intermadiair Administratief Bestuur. Minuten Met bijlagen., 1796 april 1 - 1798 februari 5.; 124-147; 24 banden
        - 1796 april., 124
        - 1796 mei., 125
        - 1796 juni., 126
        - 1796 juli., 127
        - 1796 augustus., 128
        - 1796 september., 129
        - 1796 oktober., 130
        - 1796 november., 131
        - 1796 december 1 - 15., 132
        - 1796 december 16 - 30., 133
        - 1797 januari., 134
        - 1797 februari., 135
        - 1797 maart., 136
        - 1797 april., 137
        - 1797 mei., 138
        - 1797 juni., 139
        - 1797 juli., 140
        - 1797 augustus., 141
        - 1797 september., 142
        - 1797 oktober., 143
        - 1797 november., 144
        - 1797 december., 145
        - 1798 januari 2 - 16., 146
        - 1798 januari 17 - februari 5., 147
      - Registers van resoluties van het Provinciaal Comité, 1796 april 1 - 1798 januari 22, en van het Comité van het voorlopig Intermediair Administratief Bestuur, 1798 januari 23 - februari 5., 1796 april 1 - 1798 februari 5.; 148-166; 19 delen
        - 1796 april., 148
        - 1796 mei., 149
        - 1796 juni., 150
        - 1796 juli., 151
        - 1796 augustus., 152
        - 1796 september., 153
        - 1796 oktober - november., 154
        - 1796 december., 155
        - 1797 januari - februari., 156
        - 1797 maart., 157
        - 1797 april., 158
        - 1797 mei., 159
        - 1797 juni., 160
        - 1797 juli., 161
        - 1797 augustus., 162
        - 1797 september., 163
        - 1797 oktober - november., 164
        - 1797 december., 165
        - 1798 januari 2 - februari 5., 166
      - Secrete resoluties van het Provinciaal Comité. Minuten. Met bijlagen., 1796 april 12 - 1798 januari 19.; 167; 1 pak
      - Register van secrete resoluties van het Provinciaal Comité. Afschriften., 1797 april 12 - 1798 januari 19.; 168; 1 deel
    - Toegangen op de resoluties, b
      - Klappers op de resoluties van het Provinciaal Comité, 1796 april 1 - 1798 januari 22, en van het Comité van het voorlopig Intermediair Administratief Bestuur, 1798 januari 23 - februari 5., 1796 april 1 - 1798 februari 5.; 169-171; 3 delen
        - Klapper op trefwoorden en persoons- en plaatsnamen. 1796 april 1 - 1798 februari 5., 169
        - Klapper op trefwoorden, persoons- en plaatsnamen. 1796 september - december., 170
        - Klapper op trefwoorden, persoons- en plaatsnamen. 1797., 171
    - Bijlagen bij de resoluties, c
      - Ingekomen stukken, c.1
        - Ingekomen stukken bij het Provinciaal Comité, 1796 april 1 - 1798 januari 22, en van het Comité van het voorlopig Intermediair Administratief Bestuur, 1798 januari 23 - 31., 1796 april 1 - 1798 januari 31.; 172-211; 40 banden
          Op datum van afdoening.
          - 1796 april., 172
          - 1796 mei., 173
          - 1796 juni., 174
          - 1796 juli., 175
          - 1796 augustus 1 - 9., 176
          - 1796 augustus 10 - 18., 177
          - 1796 augustus 19 - 31., 178
          - 1796 september 1 - 16., 179
          - 1796 september 17 - 30., 180
          - 1796 oktober 3 - 13., 181
          - 1796 oktober 14 - 31., 182
          - 1796 november 1 - 12., 183
          - 1796 november 14 - 30., 184
          - 1796 december 1 - 16., 185
          - 1796 december 16 - 31., 186
          - 1797 januari 2 - 15., 187
          - 1797 januari 16 - 31., 188
          - 1797 februari 1 - 17., 189
          - 1797 februari 20 - 28., 190
          - 1797 maart 1 - 14., 191
          - 1797 maart 15 - 31., 192
          - 1797 april 3 - 20., 193
          - 1797 april 21 - 28., 194
          - 1797 mei 1 - 13., 195
          - 1797 mei 15 - 31., 196
          - 1797 juni 16 - 30., 197
          - 1797 juni 16 - 30., 198
          - 1797 juli 1 - 18., 199
          - 1797 juli 19 - 31., 200
          - 1797 augustus 1 - 14., 201
          - 1797 augustus 15 - 30., 202
          - 1797 september 1 - 15., 203
          - 1797 september 18 - 30., 204
          - 1797 oktober 1 - 14., 205
          - 1797 oktober 16 - 31., 206
          - 1797 november 1 - 15., 207
          - 1797 november 16 - 30., 208
          - 1797 december 1 - 16., 209
          - 1797 december 18 - 29., 210
          - 1798 januari 2 - 31., 211
        - Ingekomen stukken bij het Provinciaal Comité, die niet in de serie banden zijn opgenomen., 1797 maart 7 - november 15.; 212; 1 omslag
      - Uitgaande stukken, c.2
        Zien hierna inv.nr. 247.
    - Nadere toegangen op de ingekomen stukken, d
      - Registers houdende opgave van ingekomen stukken, op de datum van binnenkomst met vermelding van de handeling die ermee verricht is., 1796 april - 1798 februari.; 213-224; 12 delen
        1. Stukken voor notificatie aangenomen, goedgekeurd, om advies doorgezonden of voor notificatie doorgezonden.
        2. Voor klappers op deze register zie inv.nrs. 225-246.
        - Met klapper op trefwoorde en op persoons- en plaatsnamen, voor zover ze beginnen met de letters a-b. 1796 april - mei., 213
        - 1796 juni - juli., 214
        - 1796 augustus - september., 215
        - 1796 oktober - november., 216
        - 1796 december., 217
        - 1796 januari - februari., 218
        - 1797 maart - april., 219
        - 1797 mei - juni., 220
        - 1797 juli - augustus., 221
        - 1797 september - oktober., 222
        - 1797 november - december., 223
        - 1798 januari 1 - februari 3., 224
      - Klappers op persoons- en plaatsnamen op inv.nrs. 213-224 in de registers van stukken ingekomen bij het Provinciaal Comité, 1796 april 1 - 1798 januari 22, en bij het Comité van het voorlopig Intermediair Administratief Bestuur, 1798 januari 23 - februari 2., 1796 april 1 - 1798 februari 2.; 225-246; 22 omslagen
        - 1796 april., 225
        - 1796 mei., 226
        - 1796 juni., 227
        - 1796 juli., 228
        - 1796 augustus., 229
        - 1796 september., 230
        - 1796 oktober., 231
        - 1796 november., 232
        - 1796 december., 233
        - 1797 januari., 234
        - 1797 februari., 235
        - 1797 maart., 236
        - 1797 april., 237
        - 1797 mei., 238
        - 1797 juni., 239
        - 1797 juli., 240
        - 1797 augustus., 241
        - 1797 september., 242
        - 1797 oktober., 243
        - 1797 november., 244
        - 1797 december., 245
        - 1798 januari 1 - februari 3., 246
      - Missiven uitgaande van het Provinciaal Comité, 1796 april 4 - [1797 januari], en van het Comité van het voorlopig Intermediair Administratief Bestuur, 1798 januari 24. Minuten., 1796 april 4 - 1798 januari 24.; 247; 1 pak
      - Register van missiven uitgaande van het Provinciaal Bestuur, van het Provinciaal Comité en van de Provisionele Representanten, 1796 januari 2 - 1797 december 22, en van de Commissie tot onderzoek der geloofsbrieven van de gekozenen voor het Provinciaal Bestuur., 1796 april 30 en z.d.; 67; 1 deel
    - Handelingen van het Provinciaal Comité, e
      - Verslagen van de handelingen van het Provinciaal Comité over 1796 december - 1797 november. Met bijlagen. Minuten., 248-252; 4 omslagen
        - 1796 december - 1797 februari, ingediend op 8 maart 1797., 248
        - 1797 maart - mei, ingediend op 7 juni 1797., 249
        - 1797 juni - augustus, ingediend op 5 september 1797., 250
        - 1797 september - november, ingediend op 6 december 1797., 251
        - 1797 december - 1798 februari 5., 252
  - Bijzonder, B
    - Bestuursorganisatie, a
      Voor de instructie van het Provinciaal Comité zie inv.nr. 69.
      - Reglement voor de vergaderingen van het Provinciaal Comité van Holland en voor de werkzaamheden van de departementen, 1796 april 6. Met lijst houdende telling van het aantal bijgewoonde vergaderingen door de leden van het Provinciaal Comité. Concept., 253; 2 stukken; Gedrukt.
      - Lijst van publicaties (in 1797); met aantekeningen over de verzending hiervan., ---; 1 katern
        Zie Archief van de Staten van Holland na 1572, nummer toegang 3.01.04.01, inv.nr. 1829-7.
    - Ambtenaren, b
      - "Commissiën", akten van aanstelling door het Provinciaal Bestuur en het Provinciaal Comité, Minuten. Met akten van eedsaflegging. Met bijlagen en retroacta; 1796 maart 24 - 1798 januari 22.; 1707 - 1798.; 73-74; 1 deel
        - 1796 maart 24 - december 30. Met bijlagen en retroacta, 1720 - 1796., 73
        - 1797 januari 2 - 1798 januari 22. Met bijlagen en retroacta, 1707 - 1798., 74
      - Register van akten van aanstelling door het Provinciaal Bestuur en Provinciaal Comité en de Provisionele Representanten. Met akten van eedsaflegging., 1795 januari 29 - 1797 oktober 26.; 75; 1 deel
      - Register van akten van aanstelling als opzichter van de vleeshallen, door het Provinciaal Comité, voorgaande en opvolgende besturen., 1750 - 1798.; ---; 1 deel
        Zie Archief Staten van Holland na 1572, nummer toegang 3.01.04.01, inv.nr. 4030.
      - Akten van aanstelling als opzichter bij de aanleg van militaire werken, door het Provinciaal Comité. Minuten., 1796 maart 26 - april 4.; 254; 3 stukken
      - Instructie van het Provinciaal Comité voor ambtenaren belast met het opsporen van fraudegevallen inzake de gemene middelen., 1797 januari 13.; 255; 1 stuk; Gedrukt.
      - Missive van het Provinciaal Comité aan de baljuwe van Holland betreffende een onderzoek naar akten van aanstelling van ambtenaren en de betaling van de ambtgelden., 1707 juli 26.; 256; 1 stuk; Gedrukt.
    - Domeinen, c
      - Resoluties en bijlagen van het Provinciaal Comité, betreffende de domeinen., 1796 - 1798.; 257-258; 2 pakken
        - 1796 april - december., 257
        - 1797 januari - 1798 januari., 258
      - Onafgedane stukken., 1796 december 29 - 1797 april 15.; 259; 1 omslag
    - Financiën, d
      Voor vergoedingen aan uitgewekenen zie rubriek i hierna.
      - Register van ter secretarie van Holland ontvangen leges en zegelgelden., 1777 - 1807.; ---; 1 deel
      - Register van resoluties van het Provinciaal Comité en van het opvolgend bestuur, betreffende de collectieve middelen., 1798 januari 2 - december 28.; ---; 1 deel
        Zie Archief van het Intermediair Administratief Bestuur, nummer toegang 3.02.04, inv.nr. 66.
      - Rekeningen van J. Deugt, penningmeester van de polder Oud-Herkingen, van de financiering en het onderhoud van de zeedijk en polderwerken in Oud-Herkingen, over de jaren 1795 en 1796, afgehoord door het Provinciaal Comité., 1795 - 1797.; ---; 3 delen en 3 stukken
        Zie Archief Staten van Holland na 1572, nummer toegang 3.01.04.01, inv.nr. 3914.
      - Rekeningen van L. Kolff, thesaurier van Middelharnis, van de kosten van aanleg, onderhoud en financiering van de opnieuw verlengde haven van Middelharnis, over de jaren, Afgehoord door het Provinciaal Comité.; 1795 en 1796.; 1795 - 1797.; ---; 2 delen
        Zie Archief Staten van Holland na 1572, nummer toegang 3.01.04.01, inv.nr. 3909.
      - Rekeningen van J. van Vredenburch, als administrateur en directeur van de negotiatie "Land is zekere bezitting", over de periode, Afgehoord door de Provinciaal Comité.; 1795 december 8 - 1797 augustus.; ---; 2 delen en 2 stukken
        Zie Archief Staten van Holland na 1572, nummer toegang 3.01.04.01, inv.nr. 3907.
      - Resoluties betreffende de collectieve middelen van het Provinciaal Comité, 1796 april 4 - 1798 januari 22, en van het Comité van het voorlopig Intermediair Administratief Bestuur, 1798 januari 23 - februari 3. Minuten. Met bijlagen., 1796 april 4 - 1798 februari 3.; 260-266; 7 banden
        - 1796 april - juni., 260
        - 1796 juli - september., 261
        - 1796 oktober - december., 262
        - 1797 januari - april., 263
        - 1797 mei - juli., 264
        - 1797 augustus - november., 265
        - 1797 december 1 - 1798 februari 3., 266
      - Registers van resoluties van het Provinciaal Comité, voorgaande en opvolgende besturen betreffende de collectieve middelen. Netten., 1796 januari 2 - 1798 december 28.; 267-269; 4 delen
        - 1796 januari - juni., 267
        - 1796 juli - december., 268
        - 1797 januari - december., 269
        - 1798., ---
          Zie Archief Intermediair Administratief Bestuur, nummer toegang 3.02.04, inv.nr. 66.
      - Resoluties van het Provinciaal Comité, voorgaande en opvolgende besturen betreffende de collectieve middelen, voor zover deze zijn gedrukt. Met klapper op trefwoorden., 1795 - 1798.; ---; 1 band
        Zie Archief Staten van Holland na 1572, nummer toegang 3.01.04.01, inv.nr. 4005.
      - Stukken betreffende de geforceerde geldheffing, ingesteld bij resoluties van 30 juni en 10 augustus 1796, 1796 - 1798.; 270; 1 omslag; Gedrukt.
      - Concept-ordonnantie van het Provinciaal Comité, houdende een voorstel tot wijziging van de impost op gedrukt papier en speelkaarten., 1796 september 28.; 271; 1 katern; Gedrukt.
      - Stukken betreffende de vrijwillige geldheffingen, ingesteld bij resolutie van 26 juni en 6 oktober 1797, 272; 1 omslag; Gedrukt.
      - Missive van Alexandre Guillard, commandant der Franse troepen in Holland, aan het Provinciaal Comité, ter ondersteuning van de Fransman Abraham Gauguillet, horlogemaker en inwoner van Brielle, in diens aanspraak op een geldelijke uitkering in plaats van Franse assignaten door de municipaliteit van zijn woonplaats voor gedwongen reparaties van horloges voor Franse soldaten, 1798 januari 16. Met bijlage, 1798 januari 11., 273; 2 stukken
    - Handel en Nijverheid, e
      - Register van in 1739 in Holland aanwezige koekbakkerijen, met latere aantekeningen van vestiging en overboeking. Met klapper op plaatsnamen., 1739 - 1805.; ---; 1 deel
      - Register van in Holland geadmitteerde "bierstekerijen", biergroothandels, opgemaakt in 1749 en 1769. Met latere aantekeningen van vestiging en overboeking, 1749 - 1805. Met klapper op plaatsnamen. Met bijlagen, 1749 - 1769., ---; 1 band
        2. Zie Archief Staten van Holland na 1572, nummer toegang 3.01.04.01, inv.nr. 4036.
      - Register van akten van admissie van grossiers en sluiters van sterke dranken verleend door het Provinciaal Comité, voorgaande en opvolgende besturen, alsmede van afgewezen verzoeken om admissie, 1750 - 1802.; ---; 1 deel
      - Register van akten van admissie van grossiers in zout, zeep en ongeraffineerd zout verleend door het Provinciaal Comité, voorgaande en opvolgende besturen, alsmede van afgewezen verzoeken om admissie, 1750 - 1802.; ---; 1 deel
        Zie Archief Staten van Holland na 1572, nummer toegang 3.01.04.01, inv.nr. 4032.
      - Register van akten van admissie van grossiers in boter verleend door het Provinciaal Comité, voorgaande en opvolgende besturen, alsmede van afgewezen verzoeken om admissie, 1765 - 1802.; ---; 1 deel
      - Register van akten van admissie van pachters en van uitgifte van paspoorten verleend door het Provinciaal Comité, voorgaande en opvolgende besturen, 1790 - 1800.; ---; 1 deel
        Zie Archief Staten van Holland, na 1572, nummer toegang 3.01.04.01, inv.nr. 3408.
      - Register van akten van admissie van brood- en beschuitbakkers en meelverkopers ten plattelande van het Zuiderkwartier, ingevolge de ordonnantie op het gemaal van 1 december door het Provinciaal Comité, voorgaande en opvolgende besturen, 1791 - 1799.; ---; 1 deel
        Zie Archief Staten van Holland, na 1572, nummer toegang 3.01.04.01, inv.nr. 4031.
      - Register van "ordonnanties", betalingsopdrachten van het Provinciaal Comité en van de premies op de invoer van granen, 1795 augustus - 1797 mei 16. Met voorin een lijst van de uitgekeerde premies per maand, 1795 augustus - 1797 mei., 274; 1 deel en 1 stuk
      - "Decreten" van het Provinciaal Comité, houdende ordonnanties om premies op de invoer van granen uit te betalen krachtens de resoluties van 29 mei 1795 en 5 april 1796, 1796 april 1 - 1797 mei 16. Minuten., 29 mei 1795 - 1797 mei 16.; 275; 1 pak
      - Stukken betreffende de negatieve beschikking van het Provinciaal Comité op het rekest van F.U. Schutz om de municipaliteit van Tetrode, Aalbertsberg en Vogelenzang ertoe te willen bewegen om het vergunning te verlenen om een herberg te houden in het hofstede "Elswout", gelegen onder Overveen of Tetrode. Netten en concept., 1796 augustus 27 - 1797 januari 11.; 276; 1 omslag
    - Justitie, f
      - "Criminele Rolle", rol van criminele zaken betreffende de gemene middelen die voor het Provinciaal Comité, voorgaande en opvolgende besturen gediend hebben. Met klapper en persoonsnamen., 1788 - 1805.; ---; 1 deel
        Zie Archief Staten van Holland na 1572, nummer toegang 3.01.04.01, inv.nr. 4079.
      - "Kleine rolle", rol van civiele zaken betreffende de gemene middelen, die gediend hebben voor het Provinciaal Comité, voorgaande en opvolgende besturen, in hoger beroep van vonnissen, gewezen door "Commissarissen ter iudicature van de gemene landsmiddelen"., 1773 - 1804.; ---; 1 deel
        Zie Archief Staten van Holland na 1572, nummer toegang 3.01.04.01, inv.nr. 4084.